# 请教 chenyiwei 老师关于运输费用的问题

提问人：106 时间：2022-01-23 16:20:57
陈老师您好：
我公司销售合同规定，客户验收货物出厂后，风险、控制权转移，我公司确认销售商品收入，但是个别客户需要我公司代为寻找运输公司，运费包含在了销售单价内，我公司按照含运费的价格确认收入，运费计入营业成本。问题 1 ：运费发生在控制权之后，是否应该单独确认收入。问题 2 ：如运费单独确认，是总额法还是净额法？谢谢。

回答人：chenyiwei
1 、此类运输服务发生于商品控制权转移之后，故作为单项履约义务。 2 、针对该单项履约义务，对照新收入准则第三十四条规定判断确定，实务中一般净额法可能性较大。